【裁判字號】    95,易,68
【裁判日期】    950425
【裁判案由】    詐欺
【裁判全文】
臺灣桃園地方法院刑事判決                95年度易字第68號
公  訴  人  臺灣桃園地方法院檢察署檢察官
被      告  丙○○
上列被告因詐欺案件，經檢察官提起公訴（94年度偵字第10909
號），本院判決如下：
    主  文
丙○○連續意圖為自己不法之所有，以詐術使人將本人之物交付
，處有期徒刑陸月，如易科罰金，以參佰元折算壹日。
    事  實
一、丙○○原為內政部警政署航空警察局警員，於民國九十三年
    十月底某日，因前往桃園縣桃園市○○路「家樂福賣場」對
    面之「善緣坊佛教用品店」購物時，結識甫於同年十月二十
    日由苗栗北上桃園於該店工作之店員乙○○，兩人曾相約見
    面，並談及如何賺錢，詎丙○○竟基於意圖為自己不法所有
    之概括犯意，先於九十三年十一月二十二日下午一時許，以
    電話向乙○○佯稱可投資新臺幣（下同）五萬元購買電腦股
    票程式軟體，十日後即可獲利五千元，乙○○因認丙○○身
    為警察，且外表又老實，遂信以為真而陷於錯誤，旋於同日
    下午二時許，前往桃園水汴頭郵局第十三支局，將其所有之
    五萬元匯入丙○○所指定之日盛國際商業銀行八德分行帳號
    為00000000000000號、戶名為林金葉（即丙○○之母）之帳戶內，丙○○並為取信乙○○，又於乙○○
    當日離職後，提供其所有位於桃園縣蘆竹鄉○○路○段七十
    一號十一樓之十一之套房供乙○○居住。丙○○復於翌日（
    二十三日）約乙○○共進午餐，席間丙○○稱乙○○前開投
    資款項不足，再次佯邀乙○○投資十二萬元購買前開電腦軟
    體，乙○○深信前開投資電腦股票程式軟體獲利豐富而陷於
    錯誤，旋於同日下午三、四時許，偕同丙○○前往桃園縣蘆
    竹鄉○○路上之中國信託商業銀行所設之自動櫃員機前，由
    乙○○之華南商業銀行苗栗分行000000000000
    號帳戶內先行提領現金二萬元交予丙○○，且因乙○○不諳
    操作轉帳手續，乃接續授權丙○○利用前述自動櫃員機將乙○○甫向其胞弟借得並轉帳入其前開帳戶內之十萬元轉帳至
    華南商業銀行八德分行0000000000號丙○○之帳
    戶內。嗣後乙○○約於同年十一月底某日返回苗栗居住，迄
    同年十二月一日，因丙○○未依約將其承諾可獲得之利潤交
    予乙○○，乙○○乃致電詢問丙○○，詎丙○○再度佯邀乙○○投資十萬元於前述電腦股票程式軟體，並指示乙○○將
    十萬元匯至臺灣銀行水湳分行000000000000號
    甲○○之帳戶內，並偽稱甲○○為其表哥，且於同年十二月
    十五日即可取回投資之二十七萬元本金及應得之利潤，復聲
    稱其身為警察，不可能知法犯法而騙人，藉以取信，致乙○○又陷於錯誤，於翌日（十二月二日）前往苗栗縣苗栗市○○路附近之郵政總局將其向胞姐借得之十萬元匯入前開甲○○之帳戶內，丙○○以前揭詐術之方式，連續詐得乙○○所
    交付之金額共二十七萬元。嗣乙○○屆期未能取回前開投資
    之本金及利潤，始知受騙，乃訴請偵辦。
二、案經乙○○訴由臺灣桃園地方法院檢察署檢察官偵查起訴。
    理  由
一、按被告以外之人於審判外之言詞或書面陳述，除法律有規定
    者外，不得作為證據，刑事訴訟法第一百五十九條第一項固
    定有明文。惟被告以外之人於審判外之陳述，雖不符同法第
    一百五十九條之一至之四之規定，而經當事人於審判程序同
    意作為證據，法院審酌該言詞陳述或書面陳述作成時之情況
    ，認為適當者，亦得為證據。又當事人、代理人或辯護人於
    法院調查證據時，知有第一百五十九條第一項不得為證據之
    情形，而未於言詞辯論終結前聲明異議者，視為有前項之同
    意，此亦據同法第一百五十九條之五規定甚明。查告訴人乙○○及證人甲○○於警詢中之陳述，均屬被告以外之人在審
    判外之陳述而屬傳聞證據，且不符刑事訴訟法第一百五十九
    條之三之規定，惟檢察官、被告就上開審判外之陳述，迄於
    本院言詞辯論終結前均未聲明異議，而本院審酌渠等於陳述
    作成時之情況，核無違法取證之瑕疵，亦認為以之作為證據
    為適當，依上開規定，上開證人前述審判外之陳述，得為證
    據，合先敘明。
二、訊據被告丙○○固坦承伊原為內政部警政署航空警察局警員
    ，於九十三年十月底某日於前述「善緣坊佛教用品店」結識
    該店店員即告訴人乙○○，告訴人確實有應伊之要求，先後
    於前揭時地分別匯款五萬元、十萬元、十萬元至伊指定之上
    述帳戶內，並於九十三年十一月二十三日匯款前交付予伊現
    金二萬元等情不諱，惟矢口否認上揭犯行，辯稱：伊與告訴
    人認識不到一星期，即同居在桃園縣蘆竹鄉○○路○段七十
    一號十一樓之十一，同居期間感情很好，上開金額是伊向告
    訴人之借款，而非投資款項，故伊無詐欺取財犯行云云。
三、經查：
（一）上揭犯罪事實，業據告訴人迭於警詢時陳述及本院審理時
      具結證述詳盡，且互核相符，又經證人甲○○於警詢時陳
      述及本院審理時結證屬實，並有告訴人分別匯款五萬元予
      林金葉（被告之母親）及十萬元予甲○○之匯款申請書各
      一紙暨告訴人設於華南商0 業銀行苗栗分行000000
      000000號帳戶之活期儲蓄存款存摺一份（其內載明
      九十三年十一月二十三日先行提款二萬元，並於同日轉帳
      十萬元至0000000000號帳戶等情）在卷可稽（
      見發查卷第八至一一頁），足見告訴人前開證述，顯非子
      虛。
（二）被告雖以前情置辯。然告訴人業於本院審理時具結證述：
      伊與被告並非男女朋友，伊於九十三年十一月二十二日第
      一次匯款予被告五萬元之當天，即自「善緣坊佛教用品店
      」離職，是日起借住在被告提供之桃園縣蘆竹鄉○○路七
      十一號十一樓之十一之套房，約一星期後，即返回苗栗居
      住，九十三年十二月二日匯款之十萬元，即是由苗栗匯款
      至被告指定之甲○○帳戶內等情詳實（見本院九十五年三
      月七日審判筆錄），已見被告陳稱告訴人與伊同居在上址
      至九十三年十二月上旬某日，欲以證明二人係同居期間，
      感情甚篤而自願借款云云，有所不實，況經本院質以告訴
      人係於同年十一月二十二日離職，並於約一星期後即返回
      苗栗居住等情，被告竟供稱告訴人係於同年約十月底某日
      離職，且伊不知被告為何會返回苗栗云云（見本院卷第六
      二、六三頁），衡情若被告與告訴人確係同居至九十三年
      十二月上旬某日，被告豈可能不知告訴人究於何時離職，
      甚且果有同居，感情自然甚篤，則告訴人離開二人同居處
      所返回苗栗居住，斷無不告知被告之理，惟被告竟不知悉
      告訴人離開同居處所之原因，顯與常情有違。再者，告訴
      人搬回苗栗居住後，即一再以電話向被告催討款項，甚至
      多次以激烈的言詞打電話至被告任職之航空警察局催討等
      情，亦據被告供明在卷（見本院卷第六三、六四頁），顯
      見若是同居而自願借款，告訴人豈會毫無重大事由即突然
      搬回苗栗，並進而積極催討款項，益見被告辯稱係同居而
      自願借款云云，要屬轉移焦點之飾卸之詞，自非可採。被
      告將其自告訴人處取得之本件二十七萬元，係為支付其負
      欠之卡債、房貸及欠款一節，亦經被告陳明在卷，被告以
      不實之事，向告訴人佯稱投資購買電腦軟體，自足使告訴
      人陷於錯誤，且將詐得之款項，用以支付其個人之負債，
      其不法所有之詐欺意圖，情極明灼。被告所辯，顯係臨訟
      圖卸之詞，要難採信。
四、綜上所述，本件事證明確，被告犯行堪以認定。
五、核被告所為，係犯刑法第三百三十九條第一項之詐欺取財罪
    。被告先後三次詐欺取財之犯行，時間緊接，方法相同，觸
    犯構成要件相同之罪名，顯係基於概括犯意為之，連續犯，
    依刑法第五十六條之規定，論以一罪，並加重其刑。爰審酌
    被告利用其曾為警員之身分，巧言騙取告訴人先後交付共二
    十七萬元，惡性非輕，且犯後猶飾詞圖卸，並僅當庭返還三
    萬元予告訴人，亦難認有悔悟之意等一切情狀，量處如主文
    所示之刑，並諭知易科罰金之折算標準，以示懲戒。
據上論斷，應依刑事訴訟法第二百九十九條第一項前段，刑法第
五十六條、第三百三十九條第一項、第四十一條第一項前段，罰
金罰鍰提高標準條例第一條前段、第二條，判決如主文。
本案經檢察官楊挺宏到庭執行職務。
中    華    民    國    95    年    4     月    25    日
                  刑事第八庭  審判長法  官  曾家貽
                                    法  官  陳彥宏
                                    法  官  吳為平
以上正本證明與原本無異。
如不服本判決，應於送達後十日內，向本院提出上訴狀。
                                    書記官  江惠婷
中    華    民    國    95    年    4     月    25    日
附錄論罪科刑法條：
刑法第三百三十九條
意圖為自己或第三人不法之所有，以詐術使人將本人或第三人之
物交付者，處五年以下有期徒刑、拘役或科或併科一千元以下罰
金。
以前項方法得財產上不法之利益或使第三人得之者，亦同。
前二項之未遂犯罰之。


司法院資訊處製作；財團法人民間司法改革基金會備份。
